臺灣臺北地方法院民事裁定　　　　　　　96年度聲字第2166號
聲　請　人　法商斯畢‧巴第諾公共工程股份有限公司
法定代理人　克里斯瓊‧班尼多
代　理　人　乙○○
複代理人　　黃福雄律師
　　　　　　李傑儀律師
　　　　　　丙○○
相對人　　　國軍退除役官兵輔導委員會榮民工程事業管理處
法定代理人　甲○○
上列當事人間返還提存物事件，本院裁定如下：
    主  文
聲請駁回。
    理  由
一、本仵聲請人聲請返還提存物其聲請意旨略以：聲請人與相對
    人間損害賠償事件，聲請人前遵本院90年度國貿字第19號民
    事裁定，為提供訴訟費用擔保金，曾提供新臺幣 (下同
    )13,268,559 元之為擔保金，並以本院91年度存字第860號
    提存事件提存在案。
    茲以案經最高法院95年度台上字第2806號裁定駁回而確定在
    案，且歷審之裁判費均由聲請人繳納，本件相對人亦僅有第
    三審律師酬金4萬元之支出，並未負擔其他訴訟費用，聲請
    人爰以應供擔保之原因消滅為由，聲請返還提存物云云，並
    提出提存書、90年度國貿字第19號裁定暨判決、臺灣高等法
    院93年度國貿上字第5號判決、最高法院95年度台上字第
    2806 號裁定、96年度台聲字第51號裁定、本院裁判費收據3
    紙、高等法院裁判費收據1紙 (以上均為影本)等件為證。
三、惟按民事訴訟法第104條第1項第1款所謂應供擔保之原因消
    滅者，因原告供擔保之原因，係以其在中華民國無住所、事
    務所及營業所，將來訴訟終結，命其負擔賠償訴訟費用時，
    難免執行困難，為保全被告利益，始設此預供訴訟費用擔保
    之規定 (最高法院83年度抗字第686號判決可資參照)，故必
    待訴訟終結原告並無賠償訴訟費用之義務，或雖有其義務而
    原告業已履行始得謂供擔保之原因消滅 (最高法院69年度台
    抗字第286號裁定意旨可資參酌)。兩造間請求損害賠償等事
    件，相對人聲請核定第三審律師酬金，經最高法院以96年度
    台聲字第51號裁定，核定相對人之第三審律師酬金為4萬元
    ，有該裁定影本一件附卷可稽。依民事訴訟法第466條之3第
    1 項規定，第三審律師之酬金為訴訟費用之一部。相對人就
    上開訴訟費用仍有損害發生之可能，依上開判例意旨，核與
    擔保之原因消滅要件不符。另相對人已於96年6月11日向本
    院陳報其已向本院民事執行處，聲請強制執行聲請人應賠償
    之第三審律師酬金4萬元，有該民事陳報狀及民事強制執行
    聲請狀繕本各一件附卷可稽，因將來相對人尚可能支出執行
    費用或依民事訴訟法第91條第3項請求聲請人加給按法定利
    率計算之利息，而受有訴訟費用之損害，其金額未待執行終
    結無法確定。聲請人既未釋明其業已履行其賠償相對人訴訟
    費用即第三審律師酬金4萬元之義務，則其依民事訴訟法第
    104 條第1項第1款規定，主張應供擔保之原因消滅而請求返
    還擔保金，或聲請扣除相對人第三審師酬金4萬元後予以發
    還其餘擔保金，即屬無理由，均應予以駁回。
四、依首揭規定，裁定如主文。
中　　華　　民　　國　　96　　年　　9 　　月　　20　　日
                  民事第六庭    法　官　陳文正
以上正本係照原本作成
如不服本裁定應於送達後10日內向本院提出抗告狀，並繳納抗告
費新臺幣1,000元
中　　華　　民　　國　　96　　年　　9 　　月　　20　　日
                    　　　　　　書記官　黃菀茹
